臺灣臺南地方法院民事裁定
111年度聲字第206號
聲  請  人   湯井澤健康事業有限公司

法定代理人   蔡素卿  


相  對  人   廖埼安    住○○市○○區○○○路○段000號                          六樓之00
兼法定代理人  廖巧琳  
上列當事人間聲請停止執行事件，本院裁定如下：
    主  文
聲請人以新臺幣13萬6,833元為相對人供擔保後，本院111年度司
執字第72486號給付扶養費執行事件之強制執行程序，於本院111
年度訴字1795號第三人異議之訴事件判決確定、和解或撤回起訴
前，應暫予停止。
    理  由
一、聲請意旨以：相對人聲請本院以111年度司執字第72486號給
    付扶養費強制執行事件（下稱系爭執行事件）執行債務人陳
    育銘對聲請人之薪資債權，惟陳育銘已於民國110年9月3日
    自聲請人處離職，聲請人已於同日將陳育銘勞工保險退保，
    聲請人並未積欠陳育銘薪資，陳育銘對聲請人無任何債權存
    在。聲請人已於111年10月12日就執行命令聲明異議，且於1
    11年11月25日提起第三人異議之訴事件，為免本案判決確定
    前，任令相對人強制執行，致聲請人受有無法回復之損失，
    爰聲請停止系爭執行事件之強制執行程序等語。
二、按有回復原狀之聲請，或提起再審或異議之訴，或對於和解
    為繼續審判之請求，或提起宣告調解無效之訴、撤銷調解之
    訴，或對於許可強制執行之裁定提起抗告時，法院因必要情
    形或依聲請定相當並確實之擔保，得為停止強制執行之裁定
    ，強制執行法第18條第2項定有明文。次按法院依強制執行
    法第18條第2項定擔保金額而准許停止強制執行之裁定者，
    該項擔保係備供強制執行債權人因停止執行所受損害之賠償
    ，其數額應依標的物停止執行後，債權人未能即時受償或利
    用該標的物所受之損害額定之，而非以標的物之價值或其債
    權額為依據（最高法院110年度台抗字第567號裁定意旨參照
    ）。
三、經查：
　㈠本件相對人持臺灣士林地方法院110年度家親聲字第392號裁
    定暨確定證明書，向本院聲請就債務人陳育銘對聲請人之薪
    資債權，就債務人陳育銘應給付相對人廖巧琳60萬1,000元
    及自110年4月22日起至清償日止，按年息百分之5計算之利
    息；就債務人陳育銘應給付相對人廖埼安於22萬元之債權範
    圍強制執行，經本院以系爭執行事件受理後，先後於111年7
    月21日、111年9月28日核發執行命令，禁止聲請人向債務人
    陳育銘清償，且就債務人陳育銘對聲請人每月薪資債權額三
    分之一(超過新台幣17,076元)部分，於上開債權範圍內移轉
    於相對人，聲請人已於111年10月12日聲明異議，復於111年
    11月25日向本院提起第三人異議之訴，現由本院以111年度
    訴字第1795號審理中等情，業經本院依職權調取系爭執行事
    件、本院111年度訴字第1795號第三人異議之訴事件卷宗查
    明屬實，依上揭說明，聲請人聲請於供擔保後停止系爭執行
    事件強制執行程序，於法有據，應予准許。
　㈡按法院因必要情形或依聲請定相當並確實之擔保，為停止強
    制執行之裁定者，該擔保金額之多寡應如何認為相當，固屬
    法院職權裁量之範圍。惟此項擔保係備供強制執行債權人因
    停止執行所受損害之賠償，故法院定擔保金額時，自應斟酌
    該債權人因停止執行可能遭受之損害，以為衡量之標準。而
    債權人因停止執行可能遭受之損害，在金錢給付之情形，係
    指債權人因停止執行延後受償，未能即時利用該款項，所可
    能遭受之損害而言(最高法院106年度台抗字第123號裁定意
    旨參照)。系爭執行事件相對人廖巧琳債權額為60萬1,000元
    暨自110年4月22日起至清償日止按年息百分之5計算之利息
    ，相對人廖琦安之債權額為22萬元，相對人因停止執行可能
    所受之損害，為無法運用該筆資金而發生相當於利息之損失
    ，該項損失之利率，應以週年利率5％計算較為合理客觀。又
    本案第三人異議之訴事件之訴訟標的價額為82萬1,000元，
    未逾150萬元，為不得上訴第三審之案件，依據司法院頒布
    之各級法院辦案期限實施要點規定，第一、二審通常程序審
    判案件之辦案期限原則上分別為1年4個月、2年，共計3年4
    個月，則本案起訴至第二審終結確定之期間可推定為3年4個
    月，據此預估相對人因停止執行程序而未能即時受償所可能
    受之損害額為13萬6,833元【計算式：821,000元×5％×（3＋4/
    12）≒136,833元，元以下4捨5入】。揆諸首揭說明，聲請人
    應對相對人因停止強制執行可能遭受之上開損害提出擔保，
    並據以核定聲請人應供擔保之金額。
四、依強制執行法第18條第2項，裁定如主文。
中　　華　　民　　國　　111 　年　　11　　月　　28　　日
                  臺灣臺南地方法院民事第三庭 
                                  法  官  張桂美
以上正本係照原本作成。
如對本裁定抗告須於裁定送達後10日內向本院提出抗告狀，並繳
納抗告費新臺幣1,000元。
中　　華　　民　　國　　111 　年　　11　　月　　30　　日
                                  書記官  林彥丞